# 关于房地产的预提土地增值税

提问人：bestxulin 时间：2012-07-23 22:18:03
房地产企业在达到收入确认条件后，是否应预提土地增值税？如果预提的话，那么预提的金额如何确定？通过什么方法测算？模拟汇算清缴计算？

回答人：chenyiwei
回复 bestxulin 的帖子
房地产开发企业在确认开发产品销售收入的同时，应按照预计该开发产品所在清算单位的整体增值率，测算应由所确认的销售收入负担的土地增值税额，计入当期损益并确认相关负债。后续每个资产负债表日，应根据该清算单位的增值情况对适用的土地增值税税率进行重新估计，重新估计的税率与原先测算采用的税率之间的差异所产生的影响作为会计估计变更处理计入当期损益。